Inventaris van het archief van het Centraal Bestuur van de Arbeidsvoorziening [periode 1991-1995], (1990) 1991-1995
Nationaal Archief, Den Haag
- Het voeren van verweer in administratiefrechtelijke en bestuursrechtelijke procedures inzake het arbeidsvoorzieningsbeleid. 1991-2001, 218
  - Centraal Bestuur voor de Arbeidsvoorziening
    - Beroepsprocedures tegen de weigering van tewerkstellingsvergunningen aan buitenlandse werknemers in het kader van de Wet Arbeid Buitenlandse Werknemers (WABW), 1987, 1989, 1991-1995; div.nrs.
      - 1990, 1780
      - 1990, 1857
      - 1990, 1890
        Bevat stuk uit 1991
      - Mac-Nack, U.S. 1987-1990, 2006
        Overleden 4-12-2009 (geb. 26-8-1935)
      - 1990, 2132
      - 1990, 2197
        Bevat ook gegevens van andere personen (Tamils)
      - 1990, 2377
      - 1991, 2414
      - 1991, 1738
      - 1991, 1775
      - 1991, 1781
      - 1991, 1812
      - 1991, 1814
      - 1991, 1817
      - 1991, 1818
      - 1991, 1823
      - 1991, 1825
      - 1991, 1826
      - 1991, 1829
      - 1991, 1833
      - 1991, 1842
      - 1991, 1865
      - 1991, 1873
      - 1991, 1876
      - 1991, 1884
      - 1991, 1886
      - 1991, 1891
      - 1991, 1892
      - 1991, 1900
      - 1991, 1902
      - 1991, 1905
      - 1991, 1924
      - 1991, 2145
      - 1991, 2146
      - 1992, 1768
      - 1992, 1769
      - 1992, 1782
      - 1992, 1785
      - 1992, 1788
      - 1992, 1792
      - 1992, 1793
      - 1992, 1794
      - 1992, 1795
      - 1992, 1796
      - 1992, 1797
      - 1992, 1801
      - 1992, 1804
      - 1992, 1840
      - 1992, 1841
      - 1992, 1847
      - 1992, 1852
      - 1992, 1860
      - 1992, 1887
      - 1992, 1930
      - 1992, 1935
      - 1992, 1943
      - 1992, 1983
      - 1992, 1984
      - 1992, 2068
      - 1992, 2093
      - 1992, 2142
      - 1992, 2159
      - 1992, 2173
      - 1992, 2223
      - 1992, 2264
      - 1992, 2330
      - 1992, 2339
      - 1993, 1770
      - 1993, 1971
      - 1993, 1974
      - 1993, 1997
      - 1993, 2123
      - 1993, 2375
      - 1994, 1827
      - 1994, 1830
      - 1994, 2289
      - 1995, 2323
        Openbaarheid beperkt tot 01-01-2071
    - Het voeren van verweer in administratiefrechtelijke en bestuursrechtelijke procedures inzake het arbeidsvoorzieningsbeleid, 1991-1995; div.nrs.
      - 1991, 1716
      - 1991, 1717
      - 1991, 1718
      - 1991, 1720
      - 1991, 1721
      - 1991, 1722
      - 1991, 1724
      - 1991, 1725
      - 1991, 1726
      - 1991, 1727
      - 1991, 1729
      - 1991, 1730
      - 1991, 1734
      - 1991, 1735
      - 1991, 1736
      - 1991, 1739
      - 1991, 1740
      - 1991, 1752
      - 1991, 1756
      - 1991, 1760
      - 1991, 1761
      - 1991, 1762
      - 1991, 1764
      - 1991, 1771
      - 1991, 1773
      - 1991, 1776
      - 1991, 1777
      - 1991, 1778
      - 1991, 1779
      - 1991, 1786
      - 1991, 1808
      - 1991, 1809
      - 1991, 1810
      - 1991, 1811
      - 1991, 1813
      - 1991, 1815
      - 1991, 1816
      - 1991, 1819
      - 1991, 1820
      - 1991, 1821
      - 1991, 1822
      - 1991, 1824
      - 1991, 1835
      - 1991, 1836
      - 1991, 1843
      - 1991, 1858
      - 1991, 1861
      - 1991, 1862
      - 1991, 1870
      - 1991, 1878
      - 1991, 1879
      - 1991, 1889
      - 1991, 1898
      - 1991, 1899
      - 1991, 1901
      - 1991, 1906
      - 1991, 1914
      - 1991, 1920
      - 1991, 1921
      - 1991, 1928
      - 1991, 1929
      - 1991, 1946
      - 1991, 1962
      - 1991, 1969
      - 1991, 1992
      - 1991, 1994
      - 1991, 2001
      - 1991, 2008
      - 1991, 2009
      - 1991, 2078
      - 1991, 2141
      - 1991, 2143
      - 1991, 2163
      - 1991, 2170
      - 1991, 2176
      - 1991, 2200
      - 1991, 2218
      - 1991, 2278
      - 1991, 2291
      - 1991, 2342
      - 1991, 2359
      - 1991, 2360
      - 1991, 2362
      - 1991, 2389
      - 1991, 2410
      - 1992, 1733
      - 1992, 1737
      - 1992, 1753
      - 1992, 1754
      - 1992, 1755
      - 1992, 1757
      - 1992, 1759
      - 1992, 1763
      - 1992, 1767
      - 1992, 1783
      - 1992, 1784
      - 1992, 1787
      - 1992, 1789
      - 1992, 1798
      - 1992, 1799
      - 1992, 1800
      - 1992, 1802
      - 1992, 1803
      - 1992, 1806
      - 1992, 1807
      - 1992, 1837
      - 1992, 1838
      - 1992, 1839
      - 1992, 1844
      - 1992, 1845
      - 1992, 1846
      - 1992, 1849
      - 1992, 1853
      - 1992, 1855
      - 1992, 1859
      - 1992, 1864
      - 1992, 1875
      - 1992, 1877
      - 1992, 1893
      - 1992, 1909
      - 1992, 1911
      - 1992, 1912
      - 1992, 1913
      - 1992, 1915
      - 1992, 1919
      - 1992, 1922
      - 1992, 1923
      - 1992, 1926
      - 1992, 1927
      - 1992, 1931
      - 1992, 1932
      - 1992, 1938
      - 1992, 1940
      - 1992, 1941
      - 1992, 1944
      - 1992, 1945
      - 1992, 1947
      - 1992, 1952
      - 1992, 1953
      - 1992, 1959
      - 1992, 1960
      - 1992, 1961
      - 1992, 1970
      - 1992, 1987
      - 1992, 1988
      - 1992, 1989
      - 1992, 1990
      - 1992, 1991
      - 1992, 1993
      - 1992, 1995
      - 1992, 1996
      - 1992, 1998
      - 1992, 2002
      - 1992, 2003
      - 1992, 2004
      - 1992, 2005
      - 1992, 2007
      - 1992, 2010
      - 1992, 2021
      - 1992, 2022
      - 1992, 2023
      - 1992, 2024
      - 1992, 2025
      - 1992, 2026
      - 1992, 2027
      - 1992, 2028
      - 1992, 2030
      - 1992, 2035
      - 1992, 2036
      - 1992, 2046
      - 1992, 2047
      - 1992, 2048
      - 1992, 2053
      - 1992, 2058
      - 1992, 2064
      - 1992, 2077
      - 1992, 2079
      - 1992, 2080
      - 1992, 2081
      - 1992, 2082
      - 1992, 2090
      - 1992, 2091
      - 1992, 2092
      - 1992, 2094
      - 1992, 2096
      - 1992, 2098
      - 1992, 2103
      - 1992, 2109
      - 1992, 2129
      - 1992, 2135
      - 1992, 2144
      - 1992, 2149
      - 1992, 2150
      - 1992, 2152
      - 1992, 2153
      - 1992, 2155
      - 1992, 2156
      - 1992, 2157
      - 1992, 2158
      - 1992, 2160
      - 1992, 2161
      - 1992, 2162
      - 1992, 2164
      - 1992, 2165
      - 1992, 2166
      - 1992, 2167
      - 1992, 2168
      - 1992, 2169
      - 1992, 2171
      - 1992, 2172
      - 1992, 2174
      - 1992, 2175
      - 1992, 2177
      - 1992, 2186
      - 1992, 2187
      - 1992, 2188
      - 1992, 2189
      - 1992, 2195
      - 1992, 2199
      - 1992, 2204
      - 1992, 2214
      - 1992, 2215
      - 1992, 2216
      - 1992, 2217
      - 1992, 2219
      - 1992, 2221
      - 1992, 2228
      - 1992, 2240
      - 1992, 2245
      - 1992, 2259
      - 1992, 2292
      - 1992, 2293
      - 1992, 2336
      - 1992, 2337
      - 1992, 2338
      - 1992, 2340
      - 1992, 2341
      - 1992, 2347
      - 1992, 2350
      - 1992, 2355
      - 1992, 2358
      - 1992, 2380
      - 1992, 2391
      - 1992, 2420
      - 1992, 2440
      - 1993, 1751
      - 1993, 1758
      - 1993, 1766
      - 1993, 1772
      - 1993, 1790
      - 1993, 1791
      - 1993, 1805
      - 1993, 1831
      - 1993, 1832
      - 1993, 1834
      - 1993, 1850
      - 1993, 1851
      - 1993, 1854
      - 1993, 1866
      - 1993, 1867
      - 1993, 1868
      - 1993, 1869
      - 1993, 1871
      - 1993, 1874
      - 1993, 1880
      - 1993, 1881
      - 1993, 1882
      - 1993, 1883
      - 1993, 1888
      - 1993, 1894
      - 1993, 1895
      - 1993, 1896
      - 1993, 1897
      - 1993, 1903
      - 1993, 1904
      - 1993, 1907
      - 1993, 1908
      - 1993, 1910
      - 1993, 1916
      - 1993, 1917
      - 1993, 1918
      - 1993, 1925
      - 1993, 1948
      - 1993, 1949
      - 1993, 1950
      - 1993, 1954
      - 1993, 1955
      - 1993, 1956
      - 1993, 1957
      - 1993, 1958
      - 1993, 1963
      - 1993, 1964
      - 1993, 1965
      - 1993, 1966
      - 1993, 1967
      - 1993, 1968
      - 1993, 1972
      - 1993, 1973
      - 1993, 1975
      - 1993, 1976
      - 1993, 1977
      - 1993, 1978
      - 1993, 1979
      - 1993, 1980
      - 1993, 1981
      - 1993, 1982
      - 1993, 1985
      - 1993, 1986
      - 1993, 1999
      - 1993, 2000
      - 1993, 2011
      - 1993, 2012
      - 1993, 2013
      - 1993, 2014
      - 1993, 2015
      - 1993, 2016
      - 1993, 2017
      - 1993, 2018
      - 1993, 2019
      - 1993, 2020
      - 1993, 2029
      - 1993, 2031
      - 1993, 2032
      - 1993, 2033
      - 1993, 2034
      - 1993, 2037
      - 1993, 2038
      - 1993, 2040
      - 1993, 2041
      - 1993, 2042
      - 1993, 2043
      - 1993, 2044
      - 1993, 2045
      - 1993, 2049
      - 1993, 2050
      - 1993, 2057
      - 1993, 2060
      - 1993, 2061
      - 1993, 2063
      - 1993, 2065
      - 1993, 2066
      - 1993, 2067
      - 1993, 2070
      - 1993, 2071
      - 1993, 2072
      - 1993, 2073
      - 1993, 2076
      - 1993, 2083
      - 1993, 2084
      - 1993, 2086
      - 1993, 2087
      - 1993, 2088
      - 1993, 2097
      - 1993, 2101
      - 1993, 2102
      - 1993, 2104
      - 1993, 2105
      - 1993, 2106
      - 1993, 2107
      - 1993, 2114
      - 1993, 2115
      - 1993, 2116
      - 1993, 2120
      - 1993, 2121
      - 1993, 2122
      - 1993, 2124
      - 1993, 2125
      - 1993, 2126
      - 1993, 2127
      - 1993, 2128
      - 1993, 2130
      - 1993, 2131
      - 1993, 2136
      - 1993, 2138
      - 1993, 2140
      - 1993, 2147
      - 1993, 2148
      - 1993, 2151
      - 1993, 2178
      - 1993, 2180
      - 1993, 2182
      - 1993, 2183
      - 1993, 2185
      - 1993, 2190
      - 1993, 2191
      - 1993, 2192
      - 1993, 2193
      - 1993, 2194
      - 1993, 2196
      - 1993, 2201
      - 1993, 2202
      - 1993, 2203
      - 1993, 2206
      - 1993, 2207
      - 1993, 2208
      - 1993, 2209
      - 1993, 2210
      - 1993, 2211
      - 1993, 2212
      - 1993, 2224
      - 1993, 2225
      - 1993, 2230
      - 1993, 2231
      - 1993, 2233
      - 1993, 2234
      - 1993, 2235
      - 1993, 2236
      - 1993, 2237
      - 1993, 2238
      - 1993, 2239
      - 1993, 2241
      - 1993, 2242
      - 1993, 2243
      - 1993, 2244
      - 1993, 2246
      - 1993, 2247
      - 1993, 2248
      - 1993, 2249
      - 1993, 2250
      - 1993, 2251
      - 1993, 2252
      - 1993, 2255
      - 1993, 2260
      - 1993, 2262
      - 1993, 2271
      - 1993, 2273
      - 1993, 2275
      - 1993, 2285
      - 1993, 2286
      - 1993, 2290
      - 1993, 2294
      - 1993, 2295
      - 1993, 2296
      - 1993, 2297
      - 1993, 2319
      - 1993, 2325
      - 1993, 2326
      - 1993, 2331
      - 1993, 2332
      - 1993, 2344
      - 1993, 2345
      - 1993, 2349
      - 1993, 2352
      - 1993, 2354
      - 1993, 2356
      - 1993, 2367
      - 1993, 2368
      - 1993, 2371
      - 1993, 2373
      - 1993, 2374
      - 1993, 2378
      - 1993, 2381
      - 1993, 2386
      - 1993, 2387
      - 1993, 2388
      - 1993, 2390
      - 1993, 2392
      - 1993, 2394
      - 1993, 2404
      - 1993, 2405
      - 1993, 2427
      - 1993, 2428
      - 1993, 2432
      - 1993, 2436
      - 1993, 2437
      - 1993, 2438
      - 1993, 2443
      - 1993, 2445
      - 1993, 2451
      - 1993, 2456
      - 1993, 2458
      - 1993, 2463
      - 1993, 2466
      - 1993, 2470
      - 1993, 2480
      - 1993, 2481
      - 1993, 2483
      - 1993, 2485
      - 1993, 2498
      - 1993, 2566
      - 1993, 2569
      - 1993, 2570
      - 1993, 2579
      - 1994, 1828
      - 1994, 1856
      - 1994, 1872
      - 1994, 1951
      - 1994, 2052
      - 1994, 2054
      - 1994, 2055
      - 1994, 2062
      - 1994, 2074
      - 1994, 2085
      - 1994, 2089
      - 1994, 2110
      - 1994, 2111
      - 1994, 2112
      - 1994, 2117
      - 1994, 2137
      - 1994, 2139
      - 1994, 2154
      - 1994, 2179
      - 1994, 2213
      - 1994, 2222
      - 1994, 2226
      - 1994, 2227
      - 1994, 2229
      - 1994, 2253
      - 1994, 2258
      - 1994, 2263
      - 1994, 2265
      - 1994, 2269
      - 1994, 2270
      - 1994, 2274
      - 1994, 2276
      - 1994, 2281
      - 1994, 2282
      - 1994, 2284
      - 1994, 2288
      - 1994, 2298
      - 1994, 2304
      - 1994, 2305
      - 1994, 2308
      - 1994, 2310
      - 1994, 2312
      - 1994, 2313
      - 1994, 2314
      - 1994, 2316
      - 1994, 2321
      - 1994, 2327
      - 1994, 2328
      - 1994, 2329
      - 1994, 2333
      - 1994, 2334
      - 1994, 2335
      - 1994, 2343
      - 1994, 2361
      - 1994, 2363
      - 1994, 2364
      - 1994, 2365
      - 1994, 2366
      - 1994, 2372
      - 1994, 2376
      - 1994, 2382
      - 1994, 2383
      - 1994, 2393
      - 1994, 2395
      - 1994, 2396
      - 1994, 2402
      - 1994, 2411
      - 1994, 2412
      - 1994, 2413
      - 1994, 2415
      - 1994, 2417
      - 1994, 2421
      - 1994, 2423
      - 1994, 2429
      - 1994, 2431
      - 1994, 2433
      - 1994, 2434
      - 1994, 2439
      - 1994, 2441
      - 1994, 2442
      - 1994, 2444
      - 1994, 2455
      - 1994, 2457
      - 1994, 2459
      - 1994, 2465
      - 1994, 2469
      - 1994, 2471
      - 1994, 2472
      - 1994, 2473
      - 1994, 2474
      - 1994, 2475
      - 1994, 2477
      - 1994, 2478
      - 1994, 2479
      - 1994, 2484
      - 1994, 2486
      - 1994, 2493
      - 1994, 2494
      - 1994, 2495
      - 1994, 2496
      - 1994, 2497
      - 1994, 2564
      - 1994, 2565
      - 1994, 2567
      - 1994, 2568
      - 1994, 2571
      - 1995, 1885
      - 1995, 2039
      - 1995, 2056
      - 1995, 2059
      - 1995, 2069
      - 1995, 2075
      - 1995, 2099
      - 1995, 2100
      - 1995, 2108
      - 1995, 2113
      - 1995, 2118
      - 1995, 2119
      - 1995, 2133
      - 1995, 2134
      - 1995, 2181
      - 1995, 2184
      - 1995, 2198
      - 1995, 2205
      - 1995, 2220
      - 1995, 2232
      - 1995, 2254
      - 1995, 2256
      - 1995, 2257
      - 1995, 2266
      - 1995, 2267
      - 1995, 2268
      - 1995, 2272
      - 1995, 2277
      - 1995, 2279
      - 1995, 2280
      - 1995, 2283
      - 1995, 2287
      - 1995, 2299
      - 1995, 2300
      - 1995, 2301
      - 1995, 2302
      - 1995, 2303
      - 1995, 2306
      - 1995, 2307
      - 1995, 2309
      - 1995, 2311
      - 1995, 2315
      - 1995, 2317
      - 1995, 2318
      - 1995, 2320
      - 1995, 2322
      - 1995, 2324
      - 1995, 2346
      - 1995, 2348
      - 1995, 2351
      - 1995, 2353
      - 1995, 2357
      - 1995, 2369
      - 1995, 2370
      - 1995, 2379
      - 1995, 2384
      - 1995, 2385
      - 1995, 2397
      - 1995, 2398
      - 1995, 2399
      - 1995, 2400
      - 1995, 2401
      - 1995, 2406
      - 1995, 2407
      - 1995, 2408
      - 1995, 2409
      - 1995, 2416
      - 1995, 2418
      - 1995, 2419
      - 1995, 2422
      - 1995, 2424
      - 1995, 2425
      - 1995, 2426
      - 1995, 2430
      - 1995, 2435
      - 1995, 2446
      - 1995, 2447
      - 1995, 2448
      - 1995, 2449
      - 1995, 2450
      - 1995, 2452
      - 1995, 2453
      - 1995, 2454
      - 1995, 2460
      - 1995, 2461
      - 1995, 2462
      - 1995, 2464
      - 1995, 2467
      - 1995, 2468
      - 1995, 2476
      - 1995, 2482
      - 1995, 2576
      - 1995, 2578
      - Bezwaarschrift inzake bijdrageregeling Vakopleiding Leerlingwezen, 1994, 2586
      - Beroepsprocedures inzake bijdrageregeling Vakopleiding Leerlingwezen CBB-beroep, 1994, 2785
    - Beroepschrift van gemeente Amsterdam, stadsdeel Zuidoost in het kader van het Europees Sociaal Fonds (ESF), 1994; 3065-3066
      - 1994, project Jongeren Amsterdam, Gemeente Amsterdam stadsdeel Zuid-Oost, 3065
      - 1994, project Herintredende Vrouwen, Gemeente Amsterdam stadsdeel Zuid-Oost, 3066
    - Premieregeling Aanvaarding Lager Loon (PALL) toepassing per werkzoekende AROB-procedure, 1991-1993; div.nrs.
      - 1991, 2736
      - 1991, 2738
      - 1991, 2739
      - 1991, 2740
      - 1991, 2741
      - 1991, 2742
      - 1991, 2743
      - 1993, 2403
      - Bezwaar- en beroepsprocedures tegen Ministerie van Onderwijs en Wetenschappen en Stichting Finor inzake intrekking en terugvordering van reeds eerder toegezegde subsidiebedragen Europees Sociaal Fonds, 1993-1994., 385
      - Bezwaar- en beroepsprocedures werkgevers m.b.t. toepassing vergunningaanvraag voor het ter beschikking stellen van arbeidskrachten,, 1994-1995., 5-9, 12
        - Europe Personnel Services BV, 1994-1995., 12
        - Stichting Regio Personenvervoer Dienst, 1995, deel 1., 5
        - Stichting Regio Personenvervoer Dienst, 1995, deel 2., 6
        - Stichting Regio Personenvervoer Dienst, 1995, deel 3., 7
        - Olthof Uitzendbureau BV, 1995, deel 1., 8
        - Olthof Uitzendbureau BV, 1995, deel 2., 9
- Het vaststellen van een anti-discriminatiecode, conform de norm zoals gesteld in artikel 1 van de Grondwet., 1993-, 220
  - Centraal Bestuur voor de Arbeidsvoorziening
    - Anti-discriminatiecode voor de Arbeidsvoorzieningsorganisatie, 1992-1993.; 455
- Het afsluiten van overeenkomsten met sociale partners in sectoren en branches gericht op vacaturevervulling en bemiddeling van werkzoekenden., 1991-2001, 237
  - Centraal Bestuur voor de Arbeidsvoorziening
    - Overeenkomst met werkgevers- en werknemersorganisaties met betrekking tot de intramurale gezondheidszorg, 1990-1992.; 459
    - Samenwerkingsovereenkomst met de Stichting Gemeenschappelijke Personeelsdienst Wegvervoer, 1991-1993.; 431
    - Convenant met betrekking tot de opleiding en bemiddeling van werkzoekende Chinese koks voor werk in Chinees-Indische restaurants, 1993-1995.; 430
    - Samenwerkingsovereenkomst met de werkgevers- en werknemersorganisaties in de bouwnijverheid, 1994.; 429
- Het afsluiten van overeenkomsten met de Minister van O&W en besturen van scholingsinstellingen met betrekking tot scholing van doelgroepen., 1991-2001, 242
  - Centraal Bestuur voor de Arbeidsvoorziening
    - Convenant tussen de Minister van O&W, de besturen van negen vrouwenvakscholen en het CBA met betrekking tot vrouwenvakscholing voor de periode 1990-1994, 1991.; 427
- Het vaststellen van richtlijnen sanctiebeleid Centraal Bestuur ten aanzien van vergunninghouders ingevolge art. 86, 88, 89, 93, 94, 96, 97 AVW (Stb.1990, 402), 1991-, 298
  - Centraal Bestuur voor de Arbeidsvoorziening
    - Richtlijnen sanctiebeleid ten aanzien van vergunninghouders voor arbeidsbemiddeling en ter beschikking stellen van arbeidskrachten, 1991.; 481
- Het vaststellen van regels inzake een vergunningaanvraag voor arbeidsbemiddeling, ingevolge art. 84, eerste lid, AVW (Stb.1990, 402)., 1991-, 301
  - Centraal Bestuur voor de Arbeidsvoorziening
    - Regeling aanvraag arbeidsbemiddelingvergunning, 1991.; 478
- Het vaststellen van regels inzake een aanvraag om een vergunning voor het ter beschikking stellen van arbeidskrachten, ingevolge art.92, eerste lid, AVW (Stb.1990, 402)., 1991-, 303
  - Centraal Bestuur voor de Arbeidsvoorziening
    - Regeling aanvraag vergunning voor het ter beschikking stellen van arbeidskrachten, 1991.; 479
    - Formalisering van de besluitvorming betreffende regelgeving aanvraag vergunning voor ter beschikking stellen van arbeidskrachten, 1994.; 799
- Het verlenen van vrijstelling voor onbepaalde tijd voor bepaalde categorieën van arbeidskrachten van het vergunningvereiste, ingevolge art. 91, eerste lid, AVW (Stb.1990, 402)., 1991-, 305
  - Centraal Bestuur voor de Arbeidsvoorziening
    - Vrijstellingsregeling voor het ter beschikking stellen van arbeidskrachten, 1991.; 480
    - Wijziging van de vrijstellingsregeling voor ter beschikking stellen van arbeidskrachten, 1994.; 798
- Het adviseren en ondersteunen van de Regionale Besturen en Regionale Directies op hun gebied van hun werkzaamheden ten aanzien van primaire taken., 1991-1995, 454
  - Centraal Bestuur voor de Arbeidsvoorziening
    - Aanbieding aan de RBA’s van de methodiek “Het eerste bemiddelingsgesprek”, 1992-1993.; 740
- Het bevorderen van participatie van vrouwen op de arbeidsmarkt. 1991-2001, 457
  - Stichting Vrouw en Werk
    - Vrouw en Werk en integratie, advies van de Raad voor Studie- en Beroepskeuze (RSB), 1991; 1714
- Het reorganiseren van de regionale besturen en het verzelfstandigen van het Centrum Vakopleiding (VSCV). 1991-2001, 458
  - Centraal Bestuur voor de Arbeidsvoorziening
    - Reorganisatie van de RBA's, informatie dossier aan de RBA's, opgesteld door het CBA, 1991; div.nrs.
      - 1990 maart, deel 1, 1434
      - 1990 juli, deel 2, 1433
      - 1991, deel 5, 1432
      - 1991, deel 6, 1522
      - 1991, deel 7, 1543
    - Oprichting en instelling van Landelijk Dienstverlenend Centrum (LDC), 1990; 1745
    - Verzelfstandiging van het Landelijk Dienstverlenend Centrum (LDC), 1991-1995; div.nrs.
      - 1991 - 1994, keuze vestigingsplaats, 1937
      - 1991 - 1994, verzelfstandiging, 1746
      - 1992, protocol hoofd personeelszaken, 1744
      - 1992 - 1993, statuten en benoemingen, 1933
      - 1993 - 1994, bestuurlijk overleg, 1936
      - 1994 - 1995, evaluatie, 1934
      - Reorganisatie, tripartite; twee wekelijks bulletin over tripartisering van het CBA, 1990-1991, 1333
      - Overgang Arbeidsintegratie Gemeenschappelijk Administratie Kantoor (GAK) naar Arbeidsvoorziening; offertes/contracten met diverse instellingen, diensten en bedrijven, 1993-1995, 1741
      - Reorganisatie van de RBA's, stukken betreffende het voorstel van de Bestuurscommissie voor een nieuwe gebiedsindeling, 1995, 1623
- Niet onder te brengen bij een te bewaren handeling
  - Persberichten, 1990; 1598
  - Uitgaande stukken geregistreerd door het Documentair Informatie Centrum, ---
    - 1994 juni 6 - juli 8, 1656
    - 1994 augustus 8 - 1994 september 9, 1663
    - 1994 oktober 10 - oktober 31, 1665